# 求助陈版公司收到科研经费的处理

提问人：XX 与与 时间：2021-05-13 10:31:18
求助陈版~公司与某大学合作完成科研项目，合同约定独立开发课题的知识产权归实际完成方所有，共同开发课题的知识产权归合作方共同拥有。
公司在收到大学转付的国家科研经费时作为政府补助计入递延收益(双方约定结项时，若经费投入比例不达标，未使用经费需退还，公司预计退还可能性较低)。
可否将收到的此类款项认定为与收益相关的政府补助，已使用的经费视为收到的用于补偿已发生的相关成本费用或损失的，直接计入当期损益；未使用的经费视为收到的用于补偿以后期间的相关成本费用或损失的，确认为递延收益，在后续确认相关成本费用或损失的期间，计入当期损益？
还是在收到款项/结项当期一次性计入当期损益？

回答人：chenyiwei
首先要注意收到款项的性质，是作为收入还是政府补助。可参考：《中审众环研究 2020 》之“问题2-2-30（政府补助与营业收入的区分5——承接科技部科技示范工程收到政府拨款的处理）”、“问题2-2-31（政府补助与营业收入的区分6——企业承接课题获取政府拨付经费的处理）”等。
其次，如果确定属于政府补助性质的，则应根据相关研发支出是否资本化，确定该补助是与资产相关还是与收益相关。如果属于与收益相关的，则应采用如你所述的“将收到的此类款项认定为与收益相关的政府补助，已使用的经费视为收到的用于补偿已发生的相关成本费用或损失的，直接计入当期损益；未使用的经费视为收到的用于补偿以后期间的相关成本费用或损失的，确认为递延收益，在后续确认相关成本费用或损失的期间，计入当期损益”的处理方式，前提是能够合理保证不会被要求返还该款项。